【裁判字號】    89,訴,1803
【裁判日期】    891117
【裁判案由】    毒品危害防制條例
【裁判全文】
臺灣高雄地方法院刑事判決                        八十九年度訴字第一八三號
    公  訴  人  臺灣高雄地方法院檢察署檢察官
    被      告  甲○○
右列被告因違反毒品危害防制條例案件，茲經檢察官提起公訴（八十九年度毒偵字第
三八六三號），本院判決如左：
    主  文
甲○○連續施用第一級毒品，累犯，處有期徒刑拾月。
針筒壹支、夾鏈袋壹只及吸管壹支（均殘留海洛因）均沒收銷燬之。
    事  實
一、甲○○於民國八十六年間，曾因違反麻醉藥品管理條例案件，經臺灣高雄地方法
    院以八十六年度易字第二七四四號判決有期徒刑四月確定，而於八十六年八月二
    十日執行完畢；復再因施用第一級毒品海洛因及第二級毒品安非他命案件，經依
    臺灣高雄地方法院八十八年度毒聲字第八八一七號號裁定送臺灣高雄看守所附設
    勒戒處所觀察、勒戒後，認無繼續施用毒品之傾向，由臺灣高雄地方法院檢察署
    檢察官於八十九年一月二十日以該署八十八年度毒偵字第一一八九號及八十九年
    度毒偵字第三三四號為不起訴處分確定（同一次不起訴處分）。詎被告竟仍未戒
    除毒癮，復基於施用第一級毒品海洛因之概括犯意，自八十九年二月份間某日起
    至八十九年五月二十七日中午十二時許止，連續在高雄市○○路附近之空屋及其
    高雄縣市不詳地點之友人家中等處，以將海洛因摻入香菸內點火燃燒或將海洛因
    加水稀釋後，以針筒注射等之方式，連續施用第一級毒品海洛因，為警於八十九
    年五月二十七日十三時五十分，在高雄市○○區○○路與桂華街口處查獲，並扣
    得施用毒品器具針筒一支、夾鏈袋一只及吸管一支（均殘留海洛因）等物，經依
    臺灣高雄地方法院以八十七年度毒聲字第號裁定送觀察、勒戒後，有繼續施用毒
    品傾向。
二、案經高雄市警察局刑警大隊移請臺灣高雄地方法院檢察署檢察官偵查起訴。
    理  由
一、右開事實，業經被告甲○○坦承不諱，且有施用毒品器具針筒一支、夾鏈袋一只
    及吸管一支扣案可稽，而扣案物經均送高雄醫學院附設中和紀念醫院檢驗之結果
    ，均呈現第一級毒品海洛因之陽性反應，有該院八十九年十月二十四日Ｂ000
    0000號、Ｂ0000000號及Ｂ0000000號檢驗報告單三紙在卷可
    稽，足見其上殘留有第一級毒品海洛因；再者，被告經警查獲後所採集之尿液，
    經送高雄市衛生局檢驗之結果，亦呈現曾施用第一級毒品海洛因之陽性反應，有
    該局八十九年六月三日所出具之煙毒尿液檢驗成績書一份附卷可稽，是以被告之
    自白應可認為真實；又被告前因施用毒品案件，經依臺灣高雄地方法院八十八年
    度毒聲字第八八一七號裁定送觀察、勒戒後，認無繼續施用毒品之傾向，由臺灣
    高雄地方法院檢察署檢察官於八十九年一月二十日，以該署八十八年度毒偵字第
    一一八九號及八十九年度毒偵字第三三四號不起訴處分確定，有不起訴處分書一
    份在卷足憑。其於五年後再犯毒品危害防制條例第十條之罪，經臺灣高雄地方法
    院八十九年度毒聲字第四一七八號裁定送觀察、勒戒後，認有繼續施用毒品傾向
    ，有臺灣高雄地方法院八十九年度毒聲字第四一七八號裁定及臺灣高雄看守所附
    設勒戒處所八十九年六月九日高所坤戒勒字第二五九三號函送之證明書一份附卷
    可參，被告犯罪事證明確，犯行實堪認定，依法應予論科。
二、按犯毒品危害防制條例第十條之罪，經觀察勒戒後，無繼續施用毒品之傾向者，
    應由檢察官為不起訴處分。經不起訴處分後五年內再犯第十條之罪，經觀察勒戒
    後，認有繼續施用毒品之傾向者，即不適用前項之規定（即應由檢察官偵查起訴
    ），毒品危害防制條例第二十條第三項定有明文。核被告前案於經不起訴處分後
    ，五年內再犯毒品危害防制條例第十條第一項之罪，且經觀察勒戒後，有繼續施
    用毒品之傾向，依前揭規定，應依毒品危害防制條例第十條第一項之規定論罪科
    刑。其持有第一級毒品之行為，為其施用第一級毒品之犯行所吸收，不另論罪。
    其多次施用第一級毒品行為，時間密接、而犯構成要件相同之罪，顯係基於概括
    犯意為之，應依連續犯規定論處，並加重其刑。被告於八十六年間，曾因違反麻
    醉藥品管理條例案件，經臺灣高雄地方法院以八十六年度易字第二七四四號判決
    有期徒刑四月確定，而於八十六年八月二十日執行完畢，有臺灣高等法院被告全
    國前案紀錄表一份在卷可查，其於五年內再犯本件有期徒刑以上之罪，為累犯，
    爰依刑法第四十七條之規定，加重其刑，併依刑法第七十條之規定遞加之。審酌
    被告已有多次違反麻醉藥品管理條例之前科，有臺灣高等法院被告全國前案紀錄
    表一份附卷可稽，素行非佳，又前已經因施用毒品而經送觀察、勒戒，惟仍不知
痛改前非，猶重蹈覆轍而施用毒品自殘其身，然姑念犯罪後態度良好，坦承犯行
    ，爰量處如主文所示之刑，以為懲儆。扣案之針筒一支、夾鏈袋一只及吸管一支
    等物，經送檢驗後，均呈現第一級毒品海洛因之陽性反應，已如前述，足見其上
    殘留有第一級毒品海洛因，因無法與其內所殘留之第一級毒品海洛因分離，應認
    均屬第一級毒品，爰依毒品危害防制條例第十八條第一項前段之規定，宣告沒收
    並銷燬之。
三、據上論斷，應依刑事訴訟法第二百九十九條第一項前段，毒品危害防制條例第十
    條第一項、第十八條第一項前段，刑法第十一條、第五十六條、第四十七條，判
    決如主文。
本案經檢察官林在培到庭執行職務
中      華      民      國      八十九    年    十一    月      十七    日
                                臺灣高雄地方法院刑事第六庭
                                    法  官    李怡諄
右正本證明與原本無異。
如不服本判決，應於判決送達後十日內，向本院提出上訴狀。
                                    書記官    陳福記
中    華    民    國      八十九      年      十一      月      十七    日
附錄本件論罪條文：毒品危害防制條例第十條第一項
施用第一級毒品者，處六月以上五年以下有期徒刑。
施用第二級毒品者，處三年以下有期徒刑。


司法院資訊處製作；財團法人民間司法改革基金會備份。
